【裁判字號】    92,訴,889
【裁判日期】    920829
【裁判案由】    違反毒品危害防制條例
【裁判全文】
臺灣臺南地方法院刑事判決                          九十二年度訴字第八八九號
    公  訴  人  臺灣臺南地方法院檢察署檢察官
    被      告  甲○○
右列被告因違反毒品危害防制條例案件，經檢察官提起公訴（九十二年度毒偵字第一
三００號），本院判決如左：
    主  文
甲○○連續施用第一級毒品，處有期徒刑拾月。
    事  實
一、甲○○前於民國八十七年間因施用第一級毒品海洛因，經臺灣高等法院臺南分院
    依職權裁定送觀察、勒戒後，認無繼續施用毒品之傾向，由該院於八十七年九月
    十七日，以八十七年度上訴字第一０六三號判決免刑，並於同年十月十六日確定
    ；復因施用第一級毒品案件，經本院以九十年度毒聲字第九六三號裁定送觀察、
    勒戒後，認有繼續施用毒品之傾向，而於九十年十一月二十九日經本院以九十年
    度毒聲字第二三七五號裁定令入戒治處所施以強制戒治一年，並由臺灣臺南地方
    法院檢察署檢察官以九十年度毒偵緝字第五一八號提起公訴，嗣於九十一年三月
    十一日，經本院以九十年度訴字第一四九六號判處有期徒刑七月，並於同年三月
    二十九日確定，其強制戒治部分嗣於九十一年六月二十一日經本院以九十一年度
    毒聲字第九八八號裁定停止戒治交付保護管束，而於九十一年十月二十三日交付
    保護管束執行期滿。詎甲○○猶不知悔改，復基於施用第一級毒品海洛因之概括
    犯意，自九十二年一月初某日起至同年二月十九日上午五時許止，連續在臺南縣
    善化鎮牛庄里五十四號住處，以其所有之注射針筒一支（未扣案）注射手部靜脈
    之方式施用第一級毒品海洛因多次，嗣因前施用毒品案件經通緝在案，為警於九
    十二年二月十九日晚上七時三十分許於上址查獲，經採其尿液檢體送驗結果呈嗎
    啡陽性反應，始知上情。
二、案經臺南縣警察局善化分局報告臺南地方法院檢察署檢察官偵查起訴。
    理  由
一、右揭犯罪事實，經據被告甲○○於本院審理時坦承不諱，且其經警於九十二年二
    月十九日晚上九時三十五分許採其尿液（檢體編號０一八號）送驗結果，呈嗎啡
    陽性反應，有臺南縣警察局善化分局偵辦毒品危害防制條例案犯嫌尿液送驗編號
    暨年籍對照名冊及臺南縣衛生局九十二年四月八日尿液檢驗成績書各一紙（詳警
    卷第四、第三頁）在卷可憑。按海洛因係由嗎啡經化學合成而製得，經注射進入
    人體後，因代謝而分解又生成嗎啡，因此施打海洛因後，由尿液檢驗結果仍為嗎
    啡反應，是以被告自白以注射靜脈之方式施打海洛因，而採尿化驗之結果呈現嗎
    啡陽性反應，核屬科學上合理之現象。綜合上開事證互核相符，被告連續施用第
    一級毒品之犯行至為明確。此外，被告前於八十七年間因施用第一級毒品海洛因
    ，經臺灣高等法院臺南分院依職權裁定送觀察、勒戒後，認無繼續施用毒品之傾
    向，由該院於八十七年九月十七日，以八十七年度上訴字第一０六三號判決免刑
    ，並於同年十月十六日確定；復因施用第一級毒品案件，經本院以九十年度毒聲
    字第九六三號裁定送觀察、勒戒後，認有繼續施用毒品之傾向，而於九十年十一
    月二十九日經本院以九十年度毒聲字第二三七五號裁定令入戒治處所施以強制戒
    治一年，並由臺灣臺南地方法院檢察署檢察官以九十年度毒偵緝字第五一八號提
    起公訴，嗣於九十一年三月十一日，經本院以九十年度訴字第一四九六判處有期
    徒刑七月，並於同年三月二十九日確定，其強制戒治部分嗣於九十一年六月二十
    一日經本院以九十一年度毒聲字第九八八號裁定停止戒治交付保護管束，而於九
    十一年十月二十三日交付保護管束執行期滿，詎其仍未戒除毒癮，而再犯本件連
    續施用第一級毒品罪，有各該刑事裁定、刑事判決、臺灣臺南地方法院檢察署全
    國施用毒品案件紀錄表及臺灣高等法院被告全國前案紀錄表在卷可稽。綜上所查
    ，被告自白核與事實相符，本件事證明確，被告犯行堪以認定。
二、查海洛因為第一級毒品，毒品危害防制條例第二條第二項第一款定有明文。核被
    告甲○○所為，係犯毒品危害防制條例第十條第一項施用第一級毒品罪，其施用
    前持有第一級毒品之低度行為，為施用第一級毒品之高度行為所吸收，不另論罪
    。被告先後多次施用第一級毒品之犯行，時間緊接，方法相同，觸犯構成要件相
    同之罪名，顯係基於概括犯意為之，應依連續犯規定以一罪論，並加重其刑。爰
    審酌被告有如事實欄所載之施用毒品前科，猶不知悔改，於停止戒治交付保護管
    束期滿後未及三月即再犯本件施用第一級毒品罪，及其犯罪之動機、目的、手段
    、所生危害、施用毒品之期間、犯罪後坦承犯行態度良好及施用毒品自戕身心等
    一切情狀，量處如主文所示之刑，以資懲戒。至未扣案被告用以施用第一級毒品
    海洛因之注射針筒一支，已為被告丟棄乙情，業據其供陳在卷，是該注射針筒一
    支既無證據足資證明尚存在，未免將來執行發生困難，爰不併予宣告沒收，附此
    敘明。
據上論斷，應依刑事訴訟法第二百九十九條第一項前段，毒品危害防制例第十條第一
項，刑法第十一條前段、第五十六條，判決如主文。
本案經檢察官姚玎寧到庭執行職務。
中      華      民      國      九十二      年    八    月    二十九    日
                臺灣臺南地方法院刑事第七庭
                                                審判長法官  鄧希賢
                                                      法官  黃翰義
                                                      法官  陳金虎
右正本證明與原本無異。
如不服本判決，應於判決送達後十日內，向本院提出上訴狀。
                                                 書  記 官  楊建新
中      華      民      國      九十二      年    九    月      一      日
附錄法條：
毒品危害防制條例第十條第一項：
施用第一級毒品者，處六月以上五年以下有期徒刑。


司法院資訊處製作；財團法人民間司法改革基金會備份。
